【裁判字號】    94,交聲,905
【裁判日期】    950331
【裁判案由】    違反道路交通管理處罰條例聲明異議
【裁判全文】
臺灣士林地方法院交通事件裁定         94年度交聲字第905號
原處分機關  臺北市交通事件裁決所
異議人即    甲○○
受處分人
上列異議人即受處分人因違反道路交通管理處罰條例案件，對於
臺北市交通事件裁決所94年11月4 日所為之處分（原處分案號：
北市裁二字第裁22-AEB089338號），聲明異議，本院裁定如下：
    主  文
異議駁回。
    理  由
一、按汽車駕駛人飲用酒類或其他類似物後其吐氣所含酒精濃度
    超過每公升0.25毫克或血液中酒精濃度超過0.05％以上者，
    不得駕車，道路交通安全規則第114 條第2 款定有明文。又
    汽車駕駛人，駕駛汽車經測試檢定有酒精濃度超過規定標準
    者，處新臺幣（下同）15,000元以上60,000元以下罰鍰，並
    當場禁止其駕駛及吊扣其駕駛執照1 年，道路交通管理處罰
    條例第35條第1 項第1 款亦有明文。所謂汽車，依同條例第
    3 條第8 款規定，包括機器腳踏車。又領有駕駛執照且未經
    吊註銷之駕駛人，駕駛機器腳踏車經測試檢定有酒精濃度超
    過規定標準即吐氣所含酒精濃度超過每公升0.4 亳克以上未
    滿0.55毫克，且於1 年內無2 次以上此款行為，並逾越舉發
    通知單上所載應到案期限15日內，到案聽候裁決者，依違反
    道路交通管理事件統一裁罰基準表之規定，處31,500元罰鍰
    ，並吊扣其駕駛執照1 年。
二、原處分意旨略以：異議人即受處分人甲○○騎乘ODC-576 號
    重型機車，於94年9 月9 日1 時37分許，在臺北市○○路65
    3號前，經警舉發酒醉駕車酒精濃度為0.52毫克/公升超過規
    定之違規，依道路交通管理處罰條例第35條第1 項第1 款罰
    鍰31,500元，並吊扣機車駕駛執照1 年。
三、聲明異議意旨略以：伊本次機車酒駕，理應受罰，惟伊家境
    清寒，係低收入戶，伊又輕度肢體障礙，且罹患疾病，多年
    無法工作，僅靠妻子微薄收入及社會局補助過活，無力支付
    罰鍰，請交通法庭裁決。
四、經查：異議人於上揭時、地，經臺北市政府警察局士林分局
    警備隊員警林泰成實施路檢攔停，並對之實施酒測，發現其
    吐氣所含酒精成份為每公升0.52毫克，而填製系爭舉發通知
    單舉發，經異議人於應到案日期94年9 月24日後之94年9 月
    26日到案申訴，原處分機關函請舉發單位調查結果，仍認異
    議人有前開違規行為且事證明確，而依前揭道路交通管理處
    罰條例第35條第1 項第1 款規定、違反道路交通管理事件統
    一裁罰標準及處理細則第43條、第44條、第61條及違反道路
    交通管理事件統一裁罰標準表規定，裁處異議人罰鍰31,500
    元，吊扣駕駛執照12個月，有臺北市政府警察局94年9 月9
    日AEB089338 號舉發違反道路交通管理事件通知單、臺北市
    交通事件裁決所94年11月4 日北市裁二字第裁22-AEB089338
    號裁決書及臺北市政府警察局士林分局94年11 月29 日北市
    警士分交字第09434663500 號書函暨檢附之異議人酒測值檢
    驗紀錄各1 紙在卷可稽，而異議人對於其在酒後有駕駛（騎
    機車）之行為亦不否認，堪認上揭事實屬實。至異議人辯稱
    其為低收入戶，身罹殘疾，無力支付罰鍰云云，對其上開違
    規事實之認定並無影響，亦不能因此而解免其應受之處罰。
五、綜上所述，異議人確有於前揭時、地騎乘上開機車，經測試
    檢定有酒精濃度超過規定標準之違規行為，從而，原處分機
    關依前揭道路交通管理處罰條例第35條第1 項第1 款、違反
    道路交通管理事件統一裁罰基準及處理細則第43條、第44條
    、第61條及違反道路交通管理事件統一裁罰基準表之規定，
    裁處異議人罰鍰31,500元，並吊扣駕駛執照12個月，核無違
    誤。異議人之異議，為無理由，應予駁回。
據上論斷，應依道路交通案件處理辦法第19條，裁定如主文。
中    華    民    國    95    年    3     月    31    日
                        交通法庭法  官  高雅敏
以上正本證明與原本無異
如不服本裁定，應於送達後5日內向本院提出抗告狀
                                書記官  丁梅芬
中    華    民    國    95    年    3     月    31    日


司法院資訊處製作；財團法人民間司法改革基金會備份。
